臺灣高雄地方法院民事判決
111年度勞小字第52號
原      告  許祐榮  

被      告  聯弘交通有限公司



法定代理人  陳俊男  
上列當事人間給付工資事件，本院民國（下同）111年5月25日言
詞辯論終結，判決如下：
    主  文
一、被告應給付原告新台幣（下同）9 萬元及自111年3月16日起
    至清償日止，按週年利率5％計算之利息。
二、原告其餘之訴駁回。　　
三、訴訟費用1,000 元由被告負擔。
四、本判決所命給付得假執行，但被告如以9 萬元預供擔保，得
    免為假執行。
    理由要領
原告主張其自111 年1 月17日起至同年2 月22日受僱於被告公司
，從桃園楊梅家樂福載貨至高雄區家樂福，工資以跑趟計酬，2
月15日應該領大約2萬7,000元，但公司以其1月份發生2次事故為
由，沒有發給工資，反而說還他欠公司2萬多元，3月15日應該領
大約8至9萬元，公司也沒發給工資，並聲明：被告應給付原告9
萬元及自111年3月15日起至清償日止，按週年利率5％計算之利息
。被告抗辯兩造間是承攬、委任契約關係，車輛、油費由其負擔
，原告因發生事故造成車輛損壞，修理費需由原告負擔，計算後
原告還欠其4 萬多元，並聲明：原告之訴駁回。而⑴勞動契約係
指約定勞雇關係而具有從屬性之契約，勞動基準法第2條第6款定
有明文。又所謂之從屬性，主要係指(一) 人格從屬性，即受雇
人在雇主企業組織內，服從雇主權威，並有接受懲戒或制裁之義
務； (二) 經濟上從屬性，即受雇人並不是為自己之營業勞動而
是從屬於他人，為該他人之目的而勞動； (三) 納入雇方生產組
織體系，並與同僚間居於分工合作狀態；另基於保護勞工之立場
，一般就勞動契約關係之成立，均從寬認定，只要有部分從屬性
，即應成立，此有最高法院81年度台上字第347號民事裁判要旨
可資參照。本件依被告提出之委外運送契約記載，原告應依被告
指示進行運送工作，受指示後無正當理由不得拒絕，且原告受指
示後不得另由他人運送（見本院卷第47頁），另依被告所稱，運
送事宜由公司負責商談，司機並應以公司名義載送貨物，公司之
其他行政事項由負責人配偶負責等語（見本院卷第42至43頁）。
既約定原告應依被告指示進行運送工作，且受指示後無正當理由
不得拒絕，亦不得另由他人運送，顯見兩造間具有相當程度之人
格從屬性，又運送事宜既由被告負責接洽商談，且原告係以被告
名義載送貨物，亦可見兩造間有相當程度之經濟上之從屬性，另
實際載送外之包含會計、出納、總務及其他事務，原告需與被告
負責人配偶聯繫處理，有一定之分工合作情形，亦有相當程度之
組織從屬性，則依上開說明，當應認兩造間如原告所主張，係成
立勞動契約關係，被告辯稱僅係成立承攬或委任契約關係，即便
合於上開委外運送契約繕寫之文字所載，但顯與契約內容及實際
運作情形不符，所辯當無足採。⑵工資應全額直接給付勞工，但
法令另有規定或勞雇雙方另有約定者，不在此限；雇主不得預扣
勞工工資作為違約金或賠償費用，勞動基準法第22條第2項、第2
6條分別定有明文，故在勞雇雙方協商確認，或以其他諸如訴訟
程序合法確認前，違約金、賠償費用，並不在勞雇雙方可事先約
定逕由工資中扣抵之範圍。原告主張其111年1月之工資為2萬7,0
00元之事實，為被告所不爭執，堪信為真實，另主張同年2月份
之工資為8至9萬元之事實，雖為被告所否認，辯稱僅有6萬4,265
元，並提出運費明細表1份為證（見本院卷第45頁），經核相符
，但原告111年2月份之工資至少應有6萬4,265元之事實，應可認
定。原告本件請求工資之數額為9萬元，低於上開2個月份工資之
合計（27,000＋64,265＝91,265），所訴當有理由，另請求自111
年3月15日起至清償日止按週年利率5％計算之法定遲延利息部分
，因兩造不爭執發薪日為次月15日，則依民法第229條第1項規定
，被告自15日以後才負給付遲延責任，故法定遲延利息之給付，
僅得自111年3月16日起才可請求，故判決如主文所示。至被告所
辯原告載貨運送期間發生車禍應否付賠償費用、三腳架是否有損
壞而需賠償扣款、運送貨物是否有短少而需賠償部分，如上所述
，在協商或以其他合法方式確定前，並不得逕由工資中扣款，即
使事先有約定亦不得扣款，故該所辯當無可採，併予敘明。再者
，本件原告勝訴部分，為就勞工給付請求所為雇主敗訴之判決，
依勞動事件法第44條第1 項規定，應依職權宣告假執行，並依同
條第2 項規定，宣告雇主得預供擔保免為假執行。
 
中　　華　　民　　國　　111 　年　　6 　　月　　8 　　日
                      勞動法庭  法　官　鄭峻明
以上正本係照原本作成。
如對本判決上訴，須於判決送達後20日內向本院提出上訴狀，並
須表明原判決所違背之法令及其具體內容與依訴訟資料可認為原
判決有違背法令之具體事實之上訴理由。（均須按他造當事人之
人數附繕本）。
中　　華　　民　　國　　111 　年　　6 　　月　　8 　　日
                                書記官　洪光耀